【裁判字號】    94,聲,1784
【裁判日期】    950118
【裁判案由】    返還擔保金
【裁判全文】
臺灣桃園地方法院民事裁定              94年度聲字第1784號
聲  請  人  高平貿易股份有限公司
法定代理人  范育俊
相  對  人  甲○○
上列當事人間聲請返還擔保金事件，本院裁定如下：
    主  文
本院九十一年度存字第三０八四號提存事件聲請人所提存之台灣
省合作金庫可轉讓定期存單張，面額共計新台幣柒拾萬元（新
台幣壹拾萬元貳張，編號：Ｇ0000000、Ｇ000000
0；新台幣伍拾萬元壹張，編號：Ｈ0000000），准予返
還。
    理  由
一、按訴訟終結後，供擔保人證明已定20日以上之期間，催告受
    擔保利益人行使權利而未行使者，或法院依供擔保人之聲請
    ，通知受擔保利益人於一定期間內行使權利並向法院為行使
    權利之證明而未證明者，法院應依供擔保人之聲請，以裁定
    命返還其提存物，民事訴訟法第104 條第1 項第3 款定有明
    文；另依同法第106 條所示，前開規定於其他依法令供訴訟
    上之擔保者準用之。又上述所謂「訴訟終結」，係指依假扣
    押所保全之請求提起之本案訴訟終結；如供擔保人未提起本
    案訴訟時，則指假扣押裁定及假扣押執行程序均不存在者而
    言。
二、本件聲請意旨略以：聲請人與相對人間假扣押事件，聲請人
    前遵本院91年度全三字第6618號假扣押裁定，向本院提存所
    以91年度存字第3084號提存台灣省合作金庫可轉讓定期存單
    3 張，面額共計新台幣（下同）70萬元（10萬元2 張，編號
    ：G0000000、G0000000；50萬元1 張，編號：H0000000）。
    茲因聲請人聲請撤銷該假扣押裁定及撤回假扣押執行，並以
    存證信函定20日以上期間催告相對人行使權利，惟相對人迄
    今未為行使，爰依民事訴訟法第104 條第1 項第3 款之規定
    聲請鈞院返還提存物等語。
三、經查，聲請人上開所主張之事實，業據聲請人提出提存書、
    撤銷假扣押裁定、存證信函暨掛號郵件收件回執影本各1 份
    為證，本院並依職權調取本院91年度全三字第6618號假扣押
    卷宗（內含91年度執全字第3082號假扣押執行卷宗）、91年
    度存字第3084號提卷宗、94年度全聲字第280 號撤銷假扣押
    卷宗，查對無誤，自堪信為真實。次查，本院復依職權向本
    院分案室及台灣台北地方法院查詢是否有以本件相對人為聲
    請人或原告、本件聲請人為相對人或被告之簡易事件、支付
    命令及調解事件，經台灣台北地方法院以北院錦文人字第09
    50000016號函回覆稱：該院受理兩造間94年度訴字第7568號
    事件尚未終結，經本院再向該院承辦股查詢結果，該事件為
    兩造間請求將股份受讓人之姓名及住所記載於公司股東名簿
    事件，核與本件假扣押事件是否致相對人受有損害無涉，有
    該院傳真該事件之起訴狀附卷可稽，另本院則查無受理兩造
    之相關損害賠償事件，亦有本院民事紀錄科查詢表乙紙在卷
    可考。是相對人於本件訴訟終結而受催告後，既未於上開期
    間內行使權利，本件之聲請已符合民事訴訟法第104 條第1
    項第3 款之要件，從而聲請人本件聲請發還擔保金，合於前
    開法律規定，應予准許。
四、依民事訴訟法第104 條第1 項第3 款、第106 條，裁定如主
    文。
中    華    民    國    95    年    1     月    18    日
                  民事第二庭    法  官  范明達
以上正本係照原本作成
如對本裁定抗告須於裁定送達後10日內向本院提出抗告狀，並應
繳納抗告裁判費新台幣1,000 元。
中    華    民    國    95    年    1     月    23    日
                            書記官  李燕枝


司法院資訊處製作；財團法人民間司法改革基金會備份。
